臺灣屏東地方法院交通事件裁定　　　　100年度交聲字第323號
原處分機關　交通部公路總局高雄區監理所屏東監理站
法定代理人　郭政雄
異　議　人　簡坤泉
即受處分人
上列受處分人因違反道路交通管理處罰條例事件，對於交通部公
路總局高雄區監理所屏東監理站民國100 年8 月22日所為之處分
（原處分案號：屏監違字第裁82-V00000000號）聲明異議，本院
裁定如下：
    主  文
異議駁回。
    理  由
一、原處分意旨略以：異議人即受處分人簡坤泉（下簡稱異議人
    ）於民國100 年2 月14日15時12分許，騎乘車牌號碼WQE-14
    6 號輕型機車，行經屏東縣萬丹鄉○○路與成功街口時，因
    有汽車駕駛人酒精濃度超過規定標準（0.25-0.4）之違規事
    實，為警掣單舉發，嗣原處分機關即交通部公路總局高雄區
    監理所屏東監理站認異議人上開情形，違反道路交通管理處
    罰條例第35條第1 項第1 款規定，爰裁處罰鍰新臺幣（下同
    ）19,500元，並依同條例第68條第2 項、第24條第1 第2 款
    規定，記違規點數5 點及應參加道路交通安全講習等語。
二、聲明異議意旨略以：當天其因外孫周歲，喝了一點紅酒慶祝
    ，結果於離其家約百尺之鄉○道路旁接聽電話，被警員帶回
    派出所酒測，其當時根本沒有騎車，且其酒量至少有1 瓶中
    高粱，警員竟指稱其當時騎車搖擺不定，萬丹派出所警員與
    其有宿怨，其不服，且其被罰這筆錢，造成其生活上負擔，
    導致其病情加重，無法入眠，為此聲明異議等語。
三、按汽車駕駛人飲用酒類或其他類似物後其吐氣所含酒精濃度
    超過每公升0.25毫克或血液中酒精濃度超過0.05% 以上者，
    不得駕車，道路交通安全規則第114 條第2 款定有明文。又
    汽車駕駛人，駕駛汽車經測試檢定有酒精濃度超過規定標準
    之情形者，處15,000元以上60,000元以下罰鍰，並當場移置
    保管該汽車及吊扣其駕駛執照1 年；因而肇事致人受傷者，
    並吊扣其駕駛執照二年，道路交通管理處罰條例第35條第1
    項前段及其第1 款亦有明文。再領有汽車駕駛執照之汽車駕
    駛人，除駕駛聯結車、大客車、大貨車外之非其駕駛執照種
    類之車輛，違反本條例及道路交通安全規則之規定，應受吊
    扣駕駛執照情形時，無因而肇事致人受傷或重傷者，記違規
    點數5 點。但1 年內違規點數共達6 點以上或再次應受吊扣
    駕駛執照情形者，併依原違反本條例應受吊扣駕駛執照處分
    規定，吊扣其駕駛執照，同條例第68條第2 項定有明文；此
    規定於99年5 月5 日修正公布，並於同年9 月1 日施行，考
    其修正理由係「為利明確汽車駕駛人駕駛非其駕駛執照種類
    之車輛，違反應受吊扣駕駛執照之處分處理，並在兼顧本條
    例立法意旨下，增訂第2 項得緩即予吊扣而採記違規點數及
    駕駛人仍無改正仍再犯違規之應併原吊扣處罰之規定」，從
    而，汽車駕駛人駕駛非其駕駛執照種類之車輛，違反應受吊
    扣駕駛執照之處分者，依該條例第68條第2 項規定，得緩即
    予吊扣駕駛執照而採記違規點數5 點。另依同條例第24條第
    1 項第2 款之規定，有上開第35條第1 項所定違規之行為者
    ，並應接受道路交通安全講習。
四、經查：
(一)、異議人於上述時、地，騎乘車牌號碼WQE-146 號輕型機車，
    行經屏東縣萬丹鄉○○路與成功街口時，因有汽車駕駛人酒
    精濃度超過規定標準（0.25-0.4）之違規（呼氣中酒精濃度
    為每公升0.35毫克），為警掣單舉發等情，有酒精濃度測定
    表影本、屏東縣政府警察局屏警交字第V00000000 號舉發違
    反道路交通管理事件通知單影本及交通部公路總局高雄區監
    理所屏東監理站100 年8 月22日屏監違字第裁82-V00000000
    號違反道路交通管理事件裁決書各1 份在卷可稽，而異議人
    於本院訊問時亦自承其確於飲酒後騎乘上開機車至前開舉發
    地點乙情（見本院100 年10月4 日訊問筆錄第1 頁），前開
    事實堪以認定。
(二)、又經本院傳訊證人即本件舉發員警邱正星、李天寶到庭作證
    ，證人邱正星結證稱：當天其與李天寶巡邏，自萬丹萬榮街
    左轉到成功街，看見異議人騎機車未戴安全帽，且騎車不穩
    ，即前往攔檢，異議人在渠等快要到達前就停下來講電話，
    那時渠等在異議人後面，異議人沒有看到，然後渠等就馬上
    停車攔檢；異議人表示孫子週歲有喝點酒，騎機車要送禮給
    親戚，異議人有坦承喝酒等語（見上開訊問筆錄第2 頁），
    證人李天寶則結證稱：當天其與邱正星巡邏，從萬榮街西向
    東左轉成功街，轉過去就看到異議人在前方騎機車，未戴安
    全帽，且行車略帶蛇行，渠等就上前攔查異議人，異議人將
    其誤認為之前的管區，異議人說剛去吃孫子的滿月酒，有喝
    點酒，叫渠等原諒他1 次，不要處理，因為異議人酒後騎機
    車，渠等就把異議人帶回派出所酒測等語（見上開訊問筆錄
    第3 頁），互核相符，與異議人於本院訊問時所自承：當天
    其外孫滿月請2 桌，其有喝酒，後來其騎機車送蛋糕給親戚
    ，之後其停在路邊講電話等情（見上開訊問筆錄第1 頁）亦
    無違，足見異議人確有酒後駕車之違規行為無訛。至於異議
    人雖稱萬丹派出所警員與伊有過節云云，惟其於本院訊問證
    人邱正星、李天寶前，明確陳稱與其有過節之員警係「李明
    財」（見上開訊問筆錄第1 頁），於聽聞證人李天寶所為證
    述後，卻改稱其所說與其有過節之員警是證人李天寶，不是
    「李明財」，其剛剛講錯了等語（見上開訊問筆錄第3 頁）
    ，其說詞不一，是否可信，尚非無疑；況舉發員警邱正星、
    李天寶就異議人當日如何有汽車駕駛人酒精濃度超過規定標
    準之違規事實及為警查獲之過程所為陳述甚為詳細、具體，
    亦無違背經驗法則、論理法則之處，且渠等身為員警，執行
    公務本身倘有違法、不當，將有受行政懲處責任之嚴格監督
    ，又渠等於負有具結義務並可能受刑法偽證罪處罰之情形下
    ，仍於法庭為前揭證言，其等所為證言之憑信性應可獲得擔
    保。異議人此部分指摘，自非可採。
(三)、再按警察對於已發生危害或依客觀合理判斷易生危害之交通
    工具，得予以攔停，要求駕駛人或乘客出示相關證件或查證
    其身分，及要求駕駛人接受酒精濃度測試之檢定，警察職權
    行使法第8 條第1 項第1 款、第3 款分別定有明文。本件警
    發員警既目睹異議人騎乘機車行車不穩，異議人復自承酒後
    騎車，渠等顯有相當之證據懷疑異議人有酒後駕車之行為，
    依法自得要求異議人接受酒精濃度測試之檢定及當場移置保
    管其車輛。至於異議人所辯警方上前舉發之時，其已將機車
    停在路邊，並未騎機車乙情固屬實，然如前所述，異議人既
    確有於飲酒後，騎乘上開機車上路，嗣至舉發地點之行為，
    且經測得酒測值達每公升0.35毫克，是縱其係於停車後始遭
    警取締，惟仍無礙於其確有酒後駕車至該處之違規事實之認
    定，是其此部分辯解，亦非得採。
(四)、末以，原處分機關對異議人上開酒後駕車之違規行為予以裁
    罰時，就其行為應處以其他種類行政罰部分，即記違規點數
    5 點及施以道路交通安全講習部分，此為罰鍰以外之其他種
    類之行政罰，乃兼具維護公共秩序之作用，為達行政目的，
    依行政罰法第26條第1 項但書規定，原處分機關仍得予以裁
    處，原處分機關此部分裁處於法並無違誤，附此敘明。
五、綜上所述，異議人確有汽車駕駛人酒精濃度超過標準試檢定
    之違規行為甚明，從而，原處分機關依道路交通管理處罰條
    例第35條第1 項第1 款、第68條第2 項、第24條第1 項第2
    款規定，裁處異議人罰鍰19,500元，並記違規點數5 點及應
    參加道路安全講習，核無違誤。本件聲明異議並無理由，應
    予駁回。
六、應依道路交通管理處罰條例第87條第2 項，道路交通事件處
    理辦法第18條，裁定如主文。
中    華    民    國    100   年    10    月    26    日
                    交通法庭    法  官  陳秀慧
以上正本證明與原本無異。
如不服本裁定應於收受送達後5 日內向本院提出抗告書狀敘述抗
告之理由抗告於台灣高等法院高雄分院。
中    華    民    國    100   年    10    月    26    日
                                書記官  蔡語珊